# 请教陈版关于软件企业收入确认问题

提问人：lipin1988 时间：2020-04-17 08:05:18
陈版好，关于软件企业收入确认，有几个问题想请教：
1. A公司为软件企业，向B公司提供服务，合同总额 400 万，A.签订合同时付款 200 万，B.开发一半出具验收单A后付款 100 万，C.开发完成后出具验收单B付款 50 万，D最后 50 万作为质保金，在验收一年后付款。每次付款时A公司需开具发票。
请问ABCD四个步骤是何时确认收入呢？我理解A作为预收，BC由于有验收单支持，在开票时确认收入，D在满一年后确认收入，同时将A从预收转为收入。不知理解是否正确？
2. A公司为B公司提供SAAS新零售解决方案（包括LICESENSE fee，个性化定制、基础平台实施等）为期一年，总合同金额 80 万，合同签订时付款 40 万（同时开具发票），尾款在A为B提供为期一年的使用及运营服务满后，收到B开具的验收单后开票收款。这里如何确认呢？
非常感谢！

回答人：chenyiwei
1 、如果是根据客户需求定制开发软件，则在原准则下应作为提供劳务，在合同履行结果能够可靠确定的前提下按完工百分比法确认收入，如果合同履行结果不能可靠确定则按已发生且预计可获得补偿的合同成本确认收入。在新收入准则下，需根据第十一条规定判断是否在一段时间内履行的履约义务（实务中多数是在一个时点履行的）。无论在新老准则下，收款进度都不代表完工百分比或者履约进度。
2 、开发实施和后续运维服务作为两项单独的履约义务，分别确认收入。